src/fst/affixes/verbs.lexc
LEXICON v43_odd !!≈ **@CODE@** jatkata:jatka
+V+Inf:^WG%>t^A K ;
+V+Act+Ind+Prs+Sg3:%>^V K ; !
+V+Act+Ind+Prs+Pl3:^WG%>th^A^An K ;
+V+Act+Ind+Prt+Sg3:%>s K ;
+V+Act+Ind+Prt+Sg3:%>si K ; ! XXX not-norm?
+V+Act+Ind+Prt+Pl3:^WG%>thiin K ;
+V+Pass+Ind+Prs:^WG%>th^A^An K ;
+V+Pass+Ind+Prt:^WG%>thiin K ;  
+V+Act+Ind+Prs:%>^V v12pers_short ;
+V+Act+Ind+Prt:%>si v12pers_long ;
+V+Act+PrfPrc+Sg+Nom:^WG%>^N^U K ;
+V+Act+Ind+Prt+ConNeg+Sg:^WG%>^N^U K ;
+V+Pass+PrfPrc+Sg+Nom:^WG%>tt^U K ;
+V+Pass+PrfPrc+Pl+Nom:^WG%>t^U%>t K ;
!+V+Act+PrfPrc:^WG%>^Nhee PRFPRC_OBL ;
+V+Act+PrfPrc:^WG%>^N PRFPRC_OBL ;
+V+Act+PrsPrc+Sg+Nom:%>^V%>v^A K ;
+V+Act+PrsPrc+Pl+Nom:%>^V%>v^At K ;
+V+Pass+PrsPrc+Sg+Nom:^WG%>tt^A%>v^A K ;
+V+Pass+PrsPrc+Pl+Nom:^WG%>tt^A%>v^At K ;
+V+Act+Ind+Prs+ConNeg:%>^V K ;

+V+Act+Cond+Sg1:%>i7sin K ; ! jatkaisin, pölkkäisin
+V+Act+Cond+Sg2:%>i7sit K ;
+V+Act+Cond+Sg3:%>i7s K ;
+V+Act+Cond+Pl1:%>i7simm^A K ;
+V+Act+Cond+Pl2:%>i7sitt^A K ;
+V+Act+Cond+Pl3:^WG%>tt^A%>i7s K ;
+V+Pass+Cond:^WG%>tt^A%>i7s K ;

+V+Act+Imprt+Sg2:%>^V K   ;
+V+Act+Imprt+Pl2:^WG%>kk^A^A K ;

+V+Act+Inf3+Ine:%>^V%>m^Ass^A K ;
+V+Act+Inf3+Ela:%>^V%>m^Ast^A K ;
+V+Act+Inf3+Ill:%>^V%>mh^A^An K ;
+V+Act+Inf3+Ade:%>^V%>m^All^A K ;
+V+Act+Inf3+Abe:%>^V%>m^Att^A K ;
+V+Act+Inf3:%>^V%>m^A MATON ;
+V+Der+Der/minen:%>^V%>mi n_22_inen ;


LEXICON v43_odd_II !!≈ **@CODE@** jatkata:jatka
+V+Inf:^WG%>i%>t^A K ;
+V+Act+Ind+Prs+Sg3:%>^V K ; !
+V+Act+Ind+Prs+Pl3:^WG%>i%>th^A^An K ;
+V+Act+Ind+Prt+Sg3:%>i%>s K ;
+V+Act+Ind+Prt+Sg3:%>i%>si K ; ! XXX not-norm?
+V+Act+Ind+Prt+Pl3:^WG%>i%>thiin K ;
+V+Act+Ind+Prs:%>^V v12pers_short ;
+V+Act+Ind+Prt:%>i%>si v12pers_long ;
+V+Pass+Ind+Prs:^WG%>i%>th^A^An K ;
+V+Pass+Ind+Prt:^WG%>i%>thiin K ;
+V+Act+PrfPrc+Sg+Nom:^WG%>i%>^N^U K ;
+V+Act+Ind+Prt+ConNeg+Sg:^WG%>i%>^N^U K ;
+V+Pass+PrfPrc+Sg+Nom:^WG%>i%>tt^U K ;
+V+Pass+PrfPrc+Pl+Nom:^WG%>i%>t^U%>t K ;
!+V+Act+PrfPrc:^WG%>^Nhee PRFPRC_OBL ;
+V+Act+PrfPrc:^WG%>i%>^N PRFPRC_OBL ;
+V+Act+PrsPrc+Sg+Nom:%>^V%>i%>v^A K ;
+V+Act+PrsPrc+Pl+Nom:%>^V%>i%>v^At K ;
+V+Pass+PrsPrc+Sg+Nom:^WG%>i%>tt^A%>v^A K ;
+V+Pass+PrsPrc+Pl+Nom:^WG%>i%>tt^A%>v^At K ;
+V+Act+Ind+Prs+ConNeg:%>^V K ;

+V+Act+Cond+Sg1:%>i%>i7sin K ; ! jatkaisin, pölkkäisin
+V+Act+Cond+Sg2:%>i7sit K ;
+V+Act+Cond+Sg3:%>i7s K ;
+V+Act+Cond+Pl1:%>i7simm^A K ;
+V+Act+Cond+Pl2:%>i7sitt^A K ;
+V+Act+Cond+Pl3:^WG%>tt^A%>i7s K ;
+V+Pass+Cond:^WG%>i%>tt^A%>i7s K ;

+V+Act+Imprt+Sg2:%>^V K   ;
+V+Act+Imprt+Pl2:^WG%>kk^A^A K ;

+V+Act+Inf3+Ine:%>^V%>m^Ass^A K ;
+V+Act+Inf3+Ela:%>^V%>m^Ast^A K ;
+V+Act+Inf3+Ill:%>^V%>mh^A^An K ;
+V+Act+Inf3+Ade:%>^V%>m^All^A K ;
+V+Act+Inf3+Abe:%>^V%>m^Att^A K ;
+V+Act+Inf3:%>^V%>m^A MATON ;
+V+Der+Der/minen:%>^V%>mi n_22_inen ;

!! ## Verbien persoonapäätteet

!! Tämä osa antaa personapäätteet.
!! 1. ja 2. persoona erikseen, koska ne ovat samoja
!! preesensissä ja preterissä.
!! 3. persoona annettiin jo vartaloleksikoissa.


LEXICON v12pers_long
 +Pl1:%>mm^A K ; !
 v12pers ;

LEXICON v12pers_short
 +Pl1:%>m^A K ;
 v12pers ;

LEXICON v12pers !!≈ **@CODE@** Only sg12, pl12 so far
 +Sg1:%>n K ;
 +Sg2:%>t K ;
 +Pl2:%>tt^A K ;


LEXICON PRFPRC_OBL !!≈ **@CODE@** is without nom sg
! obl_strong_odd ;
! +Sg:%>i2 com ;
! +Pl:%>i2 com ;
!weak_v_stem ;
+Sg+Par:^U%>tt^A K ;
:hee x_32_et_ts_common ;
+Sg+Ill:hee ill_sseen    ;
+Pl+Gen:hee%>i2 gen_tten ;
+Err/Orth:ee x_32_et_ts_common ;
+Sg+Ill+Err/Orth:ee ill_sseen    ;
+Pl+Gen+Err/Orth:ee%>i2 gen_tten ;
+Pl+Com+Err/Orth:ee%>i2ne K ;

LEXICON PRFPRC_OBL_nny !!≈ **@CODE@** is without nom sg
! obl_strong_odd ;
! +Sg:%>i2 com ;
! +Pl:%>i2 com ;
!weak_v_stem ;
+Sg+Par:^ny%>tt^A K ;
:hee x_32_et_ts_common ;
+Sg+Ill:hee ill_sseen    ;
+Pl+Gen:hee%>i2 gen_tten ;
+Err/Orth:ee x_32_et_ts_common ;
+Sg+Ill+Err/Orth:ee ill_sseen    ;
+Pl+Gen+Err/Orth:ee%>i2 gen_tten ;
+Pl+Com+Err/Orth:ee%>i2ne K ;

LEXICON PRFPRC_OBL_nnu !!≈ **@CODE@** is without nom sg
! obl_strong_odd ;
! +Sg:%>i2 com ;
! +Pl:%>i2 com ;
!weak_v_stem ;
+Sg+Par:^nu%>tt^A K ;
:hee x_32_et_ts_common ;
+Sg+Ill:hee ill_sseen    ;
+Pl+Gen:hee%>i2 gen_tten ;
+Err/Orth:ee x_32_et_ts_common ;
+Sg+Ill+Err/Orth:ee ill_sseen    ;
+Pl+Gen+Err/Orth:ee%>i2 gen_tten ;
+Pl+Com+Err/Orth:ee%>i2ne K ;

LEXICON PRFPRC_OBL_lly !!≈ **@CODE@** is without nom sg
! obl_strong_odd ;
! +Sg:%>i2 com ;
! +Pl:%>i2 com ;
!weak_v_stem ;
+Sg+Par:^ly%>tt^A K ;
:hee x_32_et_ts_common ;
+Sg+Ill:hee ill_sseen    ;
+Pl+Gen:hee%>i2 gen_tten ;
+Err/Orth:ee x_32_et_ts_common ;
+Sg+Ill+Err/Orth:ee ill_sseen    ;
+Pl+Gen+Err/Orth:ee%>i2 gen_tten ;
+Pl+Com+Err/Orth:ee%>i2ne K ;

LEXICON PRFPRC_OBL_llu !!≈ **@CODE@** is without nom sg
! obl_strong_odd ;
! +Sg:%>i2 com ;
! +Pl:%>i2 com ;
!weak_v_stem ;
+Sg+Par:^lu%>tt^A K ;
:hee x_32_et_ts_common ;
+Sg+Ill:hee ill_sseen    ;
+Pl+Gen:hee%>i2 gen_tten ;
+Err/Orth:ee x_32_et_ts_common ;
+Sg+Ill+Err/Orth:ee ill_sseen    ;
+Pl+Gen+Err/Orth:ee%>i2 gen_tten ;
+Pl+Com+Err/Orth:ee%>i2ne K ;
